

### CONTACT

**1** 0752083730

dv.balenvokolo@gmail.com

**Q** Grigny, île-de-France

https://daurian37.github.io/portfolio-daurian/

## **COMPÉTENCES**

React

Playwright

NodeJs

Cucumber

NextJs

Gherkin

Symfony

Jenkins

Laravel

PHP

Angular

• HTML/ CSS / JS

MySQL

• Git

Docker

JEST

JIRA

Spring boot

## **EDUCATION**

TITRE RNCP NIVEAU 7 DIGITAL SCHOOL OF PARIS 10/2023 - 09/2024

TITRE RNCP NIVEAU 6 DIGITAL SCHOOL OF PARIS 02/2021 - 09/2023

LICENCE GÉNIE LOGICIEL **CFI-CIRAS** 10/2018 - 06/2020

# DAURIAN **BALENVOKOLO**

DÉVELOPPEUR FULL STACK

### **PROFIL**

Passionné de développement web, j'ai acquis une solide expérience en backend et frontend. Curieux et innovant, je résous efficacement des problèmes complexes. Polyvalent et rigoureux, je m'adapte rapidement tout en garantissant des livrables de qualité et une bonne collaboration en équipe.

# **EXPÉRIENCE**

#### DÉVELOPPEUR WEB FULL STACK

SNCF-CONNECT & TECH SERVICES - Alternance 09/2023 - 12/2024

- Analyser les besoins clients
- Mise en place d'une nouvelle solution de gestion de contenu (CMS) dans une architecture décentralisée afin de permettre d'alimenter le contenu du portail WIFI TGV à distance
- Participation au développement du portail WIFI TGV / Lyria / Intercités / TER
- Assurer la qualité du code développé
- · Vérification du bon fonctionnement de l'application, analyse des anomalies et mise en œuvre des actions correctives
- tests E2E
- tests unitaires

#### DÉVELOPPEUR WEB FULL STACK

BIYN MEDIA - Stage 04/2022 - 06/2022

- Réalisation d'un site de ventes et d'achats des cours de formations
- Vérification du bon fonctionnement de l'application, conduite des tests techniques, analyse des anomalies repérées et mise en œuvre des actions correctives